臺灣高等法院刑事判決
109年度上訴字第895號
上  訴  人  臺灣桃園地方檢察署檢察官                   
被      告  蔡博元


選任辯護人  黃建霖律師
上列上訴人因被告違反毒品危害防制條例等案件，不服臺灣桃園
地方法院108年度訴字第57號，中華民國108年11月22日第一審判
決（起訴案號：臺灣桃園地方檢察署107年度偵字第19708號），
提起上訴，本院判決如下：
    主  文
上訴駁回。               
    事實及理由
一、本案經本院審理結果，認原審以被告蔡博元犯販賣第二級毒
    品，共2罪，各處有期徒刑1年9月，將未扣案之販賣毒品所
    得各新臺幣2,400元及使用之行動電話1支均宣告沒收，再定
    應執行有期徒刑2年，緩刑5年，並應於本件判決確定之日起
    6個月內向公庫支付新臺幣20萬元；沒收部分併執行之，核
    其認事、用法、量刑及沒收均無不當，應予維持，爰引用原
    判決記載之事實、證據及理由（如附件）。
二、檢察官上訴意旨略以：被告所犯係最輕本刑7年以上有期徒
    刑之重罪，且多次販賣大麻給同一人，嚴重危害社會治安且
    助長毒品流通；原審遽予被告緩刑寬典，卻未詳細說明認定
    被告並無再犯之虞之理由，無異助長犯罪，且與法院加強緩
    刑宣告實施要點之意旨相違，可見量刑並不妥適，請予撤銷
    改判云云。
三、經查：
　　㈠法院是否宣告緩刑，有其自由裁量之職權，而基於尊重法
      院裁量之專屬性，對其裁量宜採取較低之審查密度，祇須
      行為人符合刑法第74條第1項所定之條件，法院即得宣告
      緩刑，與行為人犯罪情節是否重大，犯罪後是否有悔意或
      態度是否良好，是否累犯或再犯，並無絕對必然之關聯性
      ；倘事實審法院未有逾越法律所規定之範圍，或濫用其權
      限，即不得任意指為違法，以為上訴之合法理由（最高法
      院107年度台上字第3331號號判決意旨參照）。
　　㈡原判決業已考量：被告2次犯行所得金額、獲利甚微，犯行
      情節尚難逕與一般販毒之毒梟同論；其犯後均坦承犯行，
      深具悔意，及其犯罪具體情狀及行為背景，確屬情輕法重
      ，而依刑法第59條規定酌減其刑。再審酌其行為時尚屬年
      輕、思慮不周，及犯後態度，販賣數量、次數、犯罪所得
      甚微，復衡被告尚無犯罪前科、家庭經濟狀況勉持、大學
      肄業之智識程度、犯罪之動機、目的等一切情狀，就其所
      犯2罪各處有期徒刑1年9月，並定應執行有期徒刑為2年。
      復審酌被告並無不良犯罪前科，犯後態度良好、悔意尚殷
      ，是認其應知警惕而無再犯之虞，尚無須遽予執行刑罰，
      故依刑法第74條第1項第1款規定宣告緩刑5年，並命其於
      判決確定之日起6個月內，向公庫支付新臺幣20萬元為緩
      刑條件，以敦促其日後重視法律秩序，導正偏差行為，使
      其不敢再犯。核原審關於量刑及附條件緩刑之裁量，並無
      任何違法或不當可言，亦稱穩妥。至於司法院訂頒之「法
      院加強緩刑宣告實施要點」，提供法官於具體個案裁量宣
      告緩刑時之建議參考事項，惟本無拘束法官於個案裁量是
      否宣告緩刑之效力；個案是否宣告緩刑，仍應依據刑法相
      關規定獨立審判（最高法院105年度台上字第1668號、107
      年度台上字第1687號判決意旨參照）。原審給予被告附條
      件緩刑既未逾越上開規定或有濫用裁量權之情形，自不能
      任意指為違法。是檢察官以上詞指摘原判決給予被告緩刑
      為不當，並無理由，應予駁回。
四、檢察官上訴為無理由，應予駁回。 
據上論斷，應依刑事訴訟法第368 條、第373條，判決如主文。
本案經臺灣桃園地方檢察署檢察官陳淑蓉提起公訴，同署檢察官
丁俊成提起上訴，臺灣高等檢察署檢察官吳廣莉到庭執行職務。
中　　華　　民　　國　　109 　年　　4 　　月　　30　　日
　　　　　　　　　刑事第十四庭  審判長法  官  黃斯偉
　　　　　　　　　　　　　　　　　　　法  官  許泰誠
　　　　　　　　　　　　　　　　　　　法  官  紀凱峰
以上正本證明與原本無異。
如不服本判決，應於收受送達後20日內向本院提出上訴書狀，其
未敘述上訴之理由者並得於提起上訴後20日內向本院補提理由書
（均須按他造當事人之人數附繕本）「切勿逕送上級法院」。
                                      書記官  朱家麒
中　　華　　民　　國　　109 　年　　5 　　月　　1 　　日
附錄：本案論罪科刑法條全文
毒品危害防制條例第4條
製造、運輸、販賣第一級毒品者，處死刑或無期徒刑；處無期徒
刑者，得併科新臺幣 2 千萬元以下罰金。
製造、運輸、販賣第二級毒品者，處無期徒刑或 7 年以上有期
徒刑，得併科新臺幣 1 千萬元以下罰金。
製造、運輸、販賣第三級毒品者，處 7 年以上有期徒刑，得併
科新臺幣 7 百萬元以下罰金。
製造、運輸、販賣第四級毒品者，處 5 年以上 12 年以下有期
徒刑，得併科新臺幣 3 百萬元以下罰金。
製造、運輸、販賣專供製造或施用毒品之器具者，處 1 年以上
7 年以下有期徒刑，得併科新臺幣 1 百萬元以下罰金。
前五項之未遂犯罰之。